臺灣桃園地方法院刑事判決　
110年度訴字第1297號
公  訴  人  臺灣桃園地方檢察署檢察官 
被      告  陳幸傳



選任辯護人  劉世興律師
            葉庭瑜律師（解除委任）
上列被告因違反毒品危害防制條例等案件，經檢察官追加起訴（
110年度偵字第25982號），本院判決如下：
    主    文
陳幸傳共同犯運輸第三級毒品罪，處有期徒刑伍年。
扣案如附表所示之物，沒收。
    犯罪事實
一、陳幸傳、謝孝祉、梁元柏（謝孝祉及梁元柏均經本院110年
    度訴字第1052號判處有期徒刑3年）、賴俊豪（本院另案審
    理中）、黃崧豪（本院另案審理中）、真實姓名年籍不詳之
    「何哥」等成年男子均明知愷他命係毒品危害防制條例第2 
    條第2 項第3 款所規定之第三級毒品，未經許可不得運輸，
    亦屬行政院依懲治走私條例第2 條第3 項授權公告之「管制
    物品管制品項及管制方式」第1 項第3 款所定之管制進出口
    物品，不得私運進口，竟共同基於運輸第三級毒品及私運管
    制物品進口之犯意聯絡，謀議將國外轉運至華儲股份有限公
    司（下稱華儲公司）貨棧之毒品愷他命貨物，以其他佯裝出
    口之外觀相似貨物在現場調包換貨之方式，將毒品愷他命輸
    入進口至臺灣，謀議既定，陳幸傳及「何哥」各自聯繫指示
    賴俊豪於民國110年7月12日下午6時39分許，駕駛車牌號碼0
    00-0000號自用小貨車前往位於桃園市○○區○○路0000號之傑
    倫車行，載運由黃崧豪以傑倫車行名義於同年7月4日自荷蘭
    進口之汽車零件貨物12箱（下稱菜底貨），前往位於桃園市
    ○○區○○○路000號之北門航空貨運承攬公司倉庫存放，作為日
    後調包毒品貨物之用。「何哥」則於同年7月13日前某日，
    在荷蘭阿姆斯特丹，將第三級毒品愷他命共298包（驗前純
    質淨重約237,736公克）分以9箱紙箱包裝，併與內有汽車零
    件之包裹3箱偽裝成一般貨物共12箱（下稱本案毒品貨物，
    貨物提貨單記載品名為「AUTOMOBILE PARTS」，主提單號碼
    為000-00000000號），佯裝由荷蘭阿姆斯特丹出口，經臺灣
    轉運至日本，而將本案毒品貨物交予不知情之荷蘭航空貨運
    公司（FAST FORWARD FREIGHT），由該公司於同年7月13日
    ，以中華航空公司編號CI-074號班機將本案毒品貨物自荷蘭
    阿姆斯特丹之史基浦機場起運，以航空運送方式於同年7月1
    5日上午6時4分許，運抵桃園市大園區之臺灣桃園國際機場
    ，將第三級毒品愷他命私運進口。不知情之華儲公司拆理班
    班長邱哲聖於同日上午10時56分許，將裝有本案毒品貨物之
    裝備編號PMC93809CI號盤櫃從機場內之盤貨交接區運抵華儲
    公司進口拆理區，續由陳幸傳指示謝孝祉於同日上午10時58
    分許，在進口拆理區將本案毒品貨物從上開盤櫃中拆出，並
    移除本案毒品貨物之航空標籤後，再駕駛堆高機將本案毒品
    貨物運至編號H43號牆柱之出貨道出口，準備與梁元柏在該
    處進行調包換貨。惟因梁元柏遲未到場換貨，且因華儲公司
    現場人員發現本案毒品貨物欠缺主提單號碼等資訊而應以不
    明貨物之流程處理，謝孝祉隨即於同日上午11時16分許，自
    二通口駕駛堆高機將本案毒品貨物移至轉口區不明貨物區，
    並將此情告知陳幸傳。陳幸傳指示梁元柏於同日上午11時25
    分許，駕駛堆高機至轉口區不明貨物區將本案毒品貨物移至
    轉口區出貨道出口，準備在該處進行調包換貨，惟因現場人
    員再度發現本案毒品貨物放置位置錯誤，而駕駛堆高機將本
    案毒品貨物移至轉口區之不明貨物區。陳幸傳另指示賴俊豪
    於同日上午11時46分許，駕駛車牌號碼000-0000號自用小貨
    車將菜底貨運抵華儲公司出口倉碼頭之過磅區，假意出口使
    華儲公司人員進行丈量及過磅。陳幸傳再指示梁元柏於同日
    上午12時21分許，駕駛堆高機將過磅完畢但尚未辦理入倉登
    錄之菜底貨載運至出口倉編號B33號儲位，並移除該菜底貨
    之航空標籤（主提單號碼000-00000000號），準備在該儲位
    與本案毒品貨物進行調包換貨，再駕駛堆高機自上開轉口區
    不明貨物區將本案毒品貨物移至前開儲位，並將已撕除之菜
    底貨航空標籤貼在本案毒品貨物上以取代菜底貨，續將菜底
    貨載運至轉口區不明貨物區以取代本案毒品貨物。陳幸傳原
    指示梁元柏駕駛堆高機將本案毒品貨物再次載運至出口倉編
    號E33號儲位，使在該處等候之賴俊豪得假借退貨或送錯貨
    等理由，將本案毒品貨物以毋須海關檢查之方式載離出口倉
    而完成換貨，然因華儲公司管理人員已發現本案毒品貨物有
    異而另行處置，致梁元柏無法再行移動本案毒品貨物。嗣財
    政部關務署臺北關查驗人員於同日晚間8時30分許，在華儲
    公司貨棧，於本案毒品貨物內扣得如附表編號1所示之愷他
    命共298包（驗前純質淨重約237,736公克）及如附表編號3
    所示之汽車零件包裹等物，並由法務部調查局桃園市調查處
    調查官循線於翌日（16日），在桃園市○○區○○○街00號4樓拘
    提陳幸傳到案，並當場搜索扣得如附表編號3所示手機。
二、案經法務部調查局桃園市調查處報告臺灣桃園地方檢察署檢
    察官偵查後追加起訴。
    理    由
壹、程序部分：
一、另案被告謝孝祉及梁元柏因違反毒品危害防制條例等罪嫌，
    經檢察官提起公訴（110年度偵字25980、25981號），並繫
    屬本院（110年度訴字第1052號），嗣檢察官於該案第一審
    辯論終結前，就被告陳幸傳違反毒品危害防制條例罪嫌部分
    ，認與另案被告謝孝祉及梁元柏上開已提起公訴部分具有數
    人共犯一罪之相牽連犯罪關係並追加起訴（本院110年度訴
    字第1297號），核與刑事訴訟法第265條第1項規定相符，自
    應准許。
二、本判決所引用為判斷基礎之下列證據，關於傳聞供述證據，
    檢察官、被告、辯護人於審判程序中均同意作為證據使用（
    本院卷第81頁），本院審酌該等證據作成時情況，並無違法
    或不當取證，亦無顯不可信，而認為適當，均有證據能力；
    非供述證據，均依法定程序取得，經合法調查程序，與待證
    事實間復具相當關聯性，無不得為證據情形，依同法第158
    條之4規定反面解釋，亦具證據能力。
貳、實體部分：
一、認定犯罪事實所憑之證據及理由：
　　上開犯罪事實，業據被告於偵查及本院審理時均坦承不諱（
    偵卷一第128頁、偵卷二第414頁，本院卷第80、144頁），
    核與證人梁元柏、謝孝祉、賴俊豪、黃崧豪、華儲公司作業
    部技術員吳昇維、陳幸傳女友陳靜怡、傑倫車行負責人葉宇
    濤於調查局詢問、偵訊及本院審理時證述情節大致相符（偵
    卷一第49-60、85-87、93-107、121-122、127-134、401-40
    6、411-418、423-428頁，偵卷二第3-6、15-17、39-46、53
    -65、143-147、151-184、187-235、237-251、275-279、28
    5-289、345-375、377-393、397-406頁，本院卷第126-130
    頁），並有財政部關務署臺北關110 年7 月15日北遞移字第
    1100102518號函及財政部關務署臺北關貨物收據及搜索筆錄
    、車牌號碼0000000號自用小客車軌跡及事件紀錄清單、華
    儲公司平面圖、菜底貨航空標籤、本案毒品貨物航空運送標
    籤及寄收件標籤、華儲公司轉口貨物進出倉作業程序、華儲
    公司員工值勤表、員工調班申請單、員工個人資料表、盤櫃
    交接單、華航艙單電報、華儲進倉資料e化電報資料表等、
    法務部調查局桃園市調查處搜索扣押筆錄、扣押物品收據、
    扣押物品目錄表、法務部調查局桃園市調查處110 年7 月16
    日蒐證照片暨說明、數位證據現場蒐證紀錄、數位證據檢視
    職務報告、調查官出具110年7月17日及同年8月27日職務報
    告暨附件、Tamasia Trading Packinglist、invoice、賴俊
    豪手寫交代事項、車號000-0000號自用小客車軌跡紀錄及路
    口監視器畫面照片、菜底貨翻拍照片、IPHONE手機照片、華
    儲貨棧監視器畫面截圖、菜底貨物入倉錄影畫面截圖、手機
    簡訊截圖在卷可稽（偵卷一第19-26、39-41、61-77、145-1
    96、205-213、217-222、243-248、305-314、317-318頁，
    偵卷二第47-52、67-78、113、253-256、261-273、281-282
    、419-430、441-443）。復有如附表所示之物扣案可佐，而
    扣案如附表編號1所示之物，經送法務部調查局鑑驗結果，
    確均含有第三級毒品愷他命成分（詳如附表該編號備註欄所
    示），有法務部調查局110年8月30日調科壹字第1102320642
    0號鑑定書在卷可證（偵卷二第421-422頁），足認被告自白
    與事實相符，堪以採信。綜上，本案事證明確，被告犯行堪
    予認定，應依法論科。
二、論罪科刑：
  ㈠按愷他命為毒品危害防制條例第2條第2項第3款所列管之第三
    級毒品，且係行政院依懲治走私條例第2條第3項授權公告之
    「管制物品管制品項及管制方式」第1項第3款所列之管制進
    出口物品。次按運輸毒品罪之成立，並非以所運輸之毒品運
    抵目的地為完成犯罪之要件，是區別該罪既遂、未遂之依據
    ，應以已否起運為準；如已起運，其構成要件之輸送行為即
    已完成。至私運管制物品進口罪，係指私運該物品進入我國
    國境而言；凡私運該物品進入我國統治權所及之領土、領海
    或領空，其走私行為即屬既遂（最高法院100年度台上字第3
    593號刑事判決參照）。查被告等人共同私運入境之第三級
    毒品愷他命，係委託不知情之荷蘭航空貨運人員自荷蘭起運
    ，將愷他命運輸走私入境臺灣，無論係運輸第三級毒品，抑
    或私運管制物品進口，其行為均已達既遂之程度。是核被告
    所為，係犯毒品危害防制條例第4 條第3 項之運輸第三級毒
    品罪及懲治走私條例第2 條第1 項私運管制物品進口罪。
  ㈡被告因運輸而持有第三級毒品純質淨重逾量之低度行為，為
    運輸第三級毒品之高度行為所吸收，不另論罪。
  ㈢被告、另案被告謝孝祉、梁元柏、賴俊豪、黃崧豪及「何哥
    」就上開運輸第三級毒品、私運管制物品進口犯行，互有犯
    意聯絡及行為分擔，為共同正犯。被告等人利用不知情之荷
    蘭航空貨運公司人員遂行前開犯行，為間接正犯。
  ㈣被告係以一行為觸犯運輸第三級毒品及私運管制物品進口二
    罪，為想像競合犯，應依刑法第55條規定，從一重論以運輸
    第三級毒品罪。　
  ㈤刑之減輕事由：
　⒈被告於偵查及本院審理時，均自白運輸第三級毒品愷他命之
    犯行，爰依毒品危害防制條例第17條第2 項規定減輕其刑。
  ⒉毒品危害防制條例第17條第1 項規定：「犯第4條至第8條、
    第10條或第11條之罪，供出毒品來源，因而查獲其他正犯或
    共犯者，減輕或免除其刑。」旨在鼓勵毒品下游者具體供出
    其上游供應人，俾進一步擴大查緝績效，揪出其他正犯或共
    犯，以確實防制毒品泛濫或更為擴散。所稱「毒品來源」，
    係指被告原持有供己犯同條項所列之罪之毒品源自何人之謂
    ；而所謂「查獲」，除指查獲該其他正犯或共犯外，並兼及
    被告所指其毒品來源其事。是倘被告供出毒品來源前，調查
    或偵查犯罪之公務員已有確切之證據，足以合理懷疑該被查
    獲之人為被告之毒品來源，則嗣後之查獲與被告之供出毒品
    來源間，即欠缺先後且相當之因果關係，與上開減免其刑規
    定不符（最高法院111年度台上字第256號判決意旨參照）。
    經查：
　⑴雖被告及辯護人以被告於110年8月4日調查局詢問時供出並指
    認賴俊豪為載運菜底貨之人，使調查局人員循線於同年8月1
    8日拘提查獲賴俊豪到案，故有毒品危害防制條例第17條第1
     項規定減輕其刑之適用等語（本院卷第66-67、81、143頁
    ），然本院函詢法務部調查局桃園市調查處回覆略以：本案
    於110年7月16日拘提陳幸傳到案時，陳員仍否認涉案。嗣11
    0年7月21日比對華儲公司監視器畫面，始知本案菜底貨係由
    另一男子駕駛車號000-0000白色貨車送至華儲出口碼頭，經
    查該車車主係賴俊豪，復比對賴員臉書照片，均與監視器畫
    面中左手刺青及眼鏡等特徵之男子相符，足認賴俊豪即係前
    揭貨車司機。迄110年8月4日借提陳幸傳，陳員復坦承係受
    「何哥」之人指示，而聯繫賴俊豪將菜底貨運至華儲公司，
    渠再聯繫華儲公司員工將菜底貨與夾藏毒品愷他命貨物調包
    ，與專案組前開調查情形相符，且於110年8月18日持拘票拘
    提賴俊豪到案，賴員亦坦承係與陳幸傳配合將菜底貨載至華
    儲公司調包毒品愷他命貨物等節，有該處111 年1 月4 日園
    緝字第11057640740號函在卷可稽（本院卷第107-108頁）。
    且臺灣桃園地方檢察署亦回覆略以：陳幸傳之供述賴俊豪為
    其共犯前，調查人員已查悉賴俊豪之真實身分，並認其涉有
    重嫌，與其供述無涉等節，有該署111 年2 月9 日桃檢維收
    110偵25982字第1119014570號函在卷可佐（本院卷第121-12
    2頁），足見調查局人員早於110年7月21日即由現場監視錄
    影畫面、車籍資料及臉書照片等證據綜合比對後認賴俊豪為
    載運菜底貨到場之人，並有合理懷疑賴俊豪為本案共犯，後
    被告於同年8月4日始供出載運菜底貨之人為賴俊豪，調查局
    人員再於同年8月18日拘提賴俊豪到案。本院認被告上開110
    年8月4日關於賴俊豪之供述固有使案情明朗之助益，然檢調
    機關早已有確切之證據足以合理懷疑賴俊豪為本案運輸第三
    級毒品之共犯，參照上開判決說明，被告於110年8月4日供
    出賴俊豪與嗣後檢調機關拘提查獲賴俊豪間，欠缺先後且相
    當之因果關係，故被告並無上開減刑規定之適用。
　⑵雖被告於調查局詢問及偵訊中供稱係受「老何」指示為本案
    運輸第三級毒品犯行等語，然法務部調查局桃園市調查處函
    覆：被告無法指述「何哥」之基本資料及聯絡方式，無從查
    知「何哥」真實身分等節，有該處111 年1 月4 日園緝字第
    11057640740號函在卷可稽（本院卷第107-108頁）；臺灣桃
    園地方檢察署亦函覆：依照陳幸傳之供述，尚無法查證「何
    哥」之真實身分，且續行調查之結果，「何哥」此人是否存
    在尚有存疑，陳幸傳稱「何哥」為其共犯部分恐有不實等節
    ，該署111 年2 月9 日桃檢維收110偵25982字第1119014570
    號函在卷可佐（本院卷第121-122頁），足見本案檢調機關
    並未查獲「老何」，被告並無上開減刑規定之適用。
　㈥被告所犯毒品危害防制條例第4條第3項之運輸第三級毒品罪
    ，法定刑為7年以上有期徒刑，得併科新臺幣1000萬元以下
    罰金，被告經依毒品危害防制條例第17條第2項之規定減輕
    其刑後，刑度已可下修至有期徒刑3年6月，對照被告運輸第
    三級毒品之數量高達純質淨重約237,736公克，對社會治安
    具有潛在之高度危險性，下修後刑度實已無情輕法重之情，
    自不得再依刑法第59條之規定酌減其刑，併此敘明。
　㈦本院綜合考量以下事項，就被告上述犯行，判處主文欄所記
    載之刑度：
  ⒈愷他命係列管毒品，具有高度成癮性，戕害國人身心健康、
    危害社會秩序至鉅，向為國法所厲禁，被告卻為個人利益，
    鋌而走險，無視國家杜絕毒品犯罪之禁令，以前開分工方式
    ，共同私運毒品愷他命入境。
　⒉被告雖非主謀，且於準備程序時自陳以橋樑、傳話、轉達之
    角色自居（本院卷第86頁），然其承「老何」之命覓得另案
    被告梁元柏，並居中聯繫指示另案被告謝孝祉、梁元柏及賴
    俊豪等人，以串連本案毒品運送入境及調包等各階段，其所
    擔任之角色及負責之工作深具重要性，已不言可喻。
  ⒊本案運輸之第三級毒品愷他命重量高達純質淨重約237,736公
    克，數量甚鉅，一旦流入市面，將使許多人遭受毒品危害，
    故被告犯罪所衍生之潛在危害性甚高。
  ⒋被告因本案遭拘提查獲後，雖初有否認犯罪之情，然其後於
    偵查及本院審理時均已坦承犯行之犯後態度。
  ⒌被告未能如實供出上游「老何」之身分，使檢警得循線查獲
    共犯。
　⒍被告於本案前，並無為法院判處罪刑之前科紀錄，有臺灣高
    等法院被告前案紀錄表在卷可稽，素行良好。
  ⒎被告自陳為高中畢業之智識程度，經濟狀況小康，父親罹患
    糖尿病、高血壓、腦血管動脈粥樣硬化、高血脂、母親領有
    身心症愛證明，均有賴被告扶養（偵卷一第9頁，本院卷第1
    56至161頁），及其他刑法第57條各款所規定之事項。
　⒏檢察官於起訴書中略以「被告運輸毒品數量甚鉅，且運輸毒
    品集團更許以高額報酬及安家費，為遏止運毒參與者之僥倖
    心態」為由，主張應對被告宣告併科高額罰金等語。但本院
    考量被告前述犯罪情節，其並非遭查扣毒品之貨主，故認被
    告量處如主文所示有期徒刑，已足生懲戒、警惕及防制毒品
    擴散之效，故不另再予以併科罰金。
三、沒收：
  ㈠扣案如附表編號1所示之第三級毒品愷他命，屬違禁物，不問
    屬於犯罪行為人與否，均與無法與上述毒品分離且無分離實
    益的包裝袋，併依刑法第38條第1 項規定宣告沒收；至鑑識
    耗損部分，既已經滅失，自無庸宣告沒收。
  ㈡扣案如附表編號2所示之物，均係運毒集團成員用以運輸毒品
    規避查緝之物，為供運輸第三級毒品所用之物，有法務部調
    查局桃園市調查處現場蒐證照片在卷可稽（偵卷一第217至2
    22頁），應依毒品危害防制條例第19條第1項規定宣告沒收
    。
  ㈢扣案如附表編號3所示之物，係被告所持用，且供其犯本案運
    輸毒品事宜所用之物，業據被告於本院審理時供述：手機內
    有華儲公司7月點貨班執勤表是要看進貨跟出貨的時差，要
    調換貨使用等語明確（本院卷第144頁），並有陳幸傳涉嫌
    毒品案數位證據檢視職務報告在卷可稽（偵卷一第244頁）
    ，應依毒品危害防制條例第19條第1項規定宣告沒收。
　㈣至被告另持用供與「老何」等人聯繫運輸毒品事宜所用之IPH
    ONE手機1支（搭配不詳門號），並未扣案，且被告已於本案
    事發後丟棄該手機，業據被告供述明確（偵一卷第91頁，本
    院卷第85頁），又無其他證據證明該手機尚存在，考量開啟
    沒收程序之成本、效益，難認就此有宣告沒收之刑法上重要
    性，爰依刑法第38條之2第2項規定，不予宣告沒收或追徵。
　㈤雖檢察官於起訴書中認「被告並自賴俊豪處收受新臺幣10萬
    元，作為參與此次任務之報酬」，並聲請沒收被告之犯罪所
    得10萬元等語，而檢察官上開聲請沒收無非是以被告曾於11
    0年9月9日偵訊時供稱有自賴俊豪收受10萬元報酬等語（偵
    卷二第315頁）為依據，然被告嗣後於偵訊及本院準備程序
    時均已否認上情（偵卷二第411頁，本院卷第82頁），且證
    人賴俊豪於本院審理時也證稱：我於110年7月7日在蘆竹區
    南工路7-11超商與被告見面時，並沒有給被告10萬元，我不
    清楚為何被告在偵訊稱小賴有拿錢給他，我也沒有拿10萬元
    給被告等語明確（本院卷126-127頁），再者，本案毒品貨
    物於華儲公司貨棧內調包貨物時即遭查緝，既「老何」等人
    未能成功調包而取得毒品貨物，衡情被告未領得報酬也屬合
    理，末卷內也查無明確事證可認被告確已因本案行為而獲有
    任何報酬或取得尚未分配之犯罪所得，是尚不生犯罪所得應
    予沒收之問題。
　㈥上開宣告之多數沒收，應依刑法第40條之2 第1 項規定，併
    執行之。
據上論斷，應依刑事訴訟法第299條第1項前段，判決如主文。
本案經檢察官曾柏涵追加起訴，檢察官劉建良到庭執行職務。
中　　華　　民　　國　　111 　年　　3 　　月　　11　　日
                  刑事第十一庭  審判長法  官  潘政宏
　　　　　　　　　　　　　　　　　　  法  官  翁健剛
　　　　　　　　　　　　　　　　　　  法  官  林育駿
以上正本證明與原本無異。
如不服本判決應於收受判決後20日內向本院提出上訴書狀，並應
敘述具體理由。其未敘述上訴理由者，應於上訴期間屆滿後20日
內向本院補提理由書(均須按他造當事人之人數附繕本)「切勿逕
送上級法院」。 
　　　　　　　　　　　　　　       　書記官　翁珮華
中　　華　　民　　國　　111 　年　　3 　　月　　14　　日
附錄本案論罪科刑法條：
毒品危害防制條例第4條
製造、運輸、販賣第一級毒品者，處死刑或無期徒刑；處無期徒
刑者，得併科新臺幣3千萬元以下罰金。
製造、運輸、販賣第二級毒品者，處無期徒刑或10年以上有期徒
刑，得併科新臺幣1千5百萬元以下罰金。
製造、運輸、販賣第三級毒品者，處7年以上有期徒刑，得併科
新臺幣1千萬元以下罰金。
製造、運輸、販賣第四級毒品者，處5年以上12年以下有期徒刑
，得併科新臺幣5百萬元以下罰金。
製造、運輸、販賣專供製造或施用毒品之器具者，處1年以上7年
以下有期徒刑，得併科新臺幣1百50萬元以下罰金。
前五項之未遂犯罰之。
懲治走私條例第2條
私運管制物品進口、出口者，處7年以下有期徒刑，得併科新臺
幣3百萬元以下罰金。
前項之未遂犯罰之。
第1項之管制物品，由行政院依下列各款規定公告其管制品項及
管制方式：
一、為防止犯罪必要，禁止易供或常供犯罪使用之特定器物進口
    、出口。
二、為維護金融秩序或交易安全必要，禁止偽造、變造之各種貨
    幣及有價證券進口、出口。
三、為維護國民健康必要，禁止、限制特定物品或來自特定地區
    之物品進口。
四、為維護國內農業產業發展必要，禁止、限制來自特定地區或
    一定數額以上之動植物及其產製品進口。
五、為遵守條約協定、履行國際義務必要，禁止、限制一定物品
    之進口、出口。

附表
編號 扣案物名稱及數量 備註 1 愷他命298包（含包裝袋298只） 驗前淨重約296,799公克，空包裝總重約17,066公克，驗餘淨重約296,798公克，純度80.1%，驗前純質淨重約237,736公克 2 掩飾本案毒品貨物之汽車零件包裹3箱（含包裹紙箱3箱）、包裹本案毒品貨物之紙箱9箱、掩飾本案毒品貨物之菜底貨12箱（含包裹紙箱12箱） 運毒集團成員用以運輸毒品規避查緝之物 3 IPHONE X手機1支(搭配門號0000000000號SIM卡1張，IMEI：000000000000000) 被告陳幸傳所持用，用以犯運輸第三級毒品愷他命所用之物